臺灣高等法院高雄分院刑事判決　　　　　　　　　九十二年度上易字第一五四二號
　　上　訴　人　丙○○
　　即　被　告
右上訴人因竊盜案件，不服臺灣高雄地方法院九十二年度易字第一九一四號中華民國
九十二年十月二十一日第一審判決（起訴案號：臺灣高雄地方法院檢察署九十二年度
偵字第一五七九六號），提起上訴，本院判決如左：
      主  文
上訴駁回。
    事  實
一、丙○○曾於民國八十四年間犯有恐嚇取財等罪，經原審法院判處有期徒刑一年，
    緩刑四年確定；又於八十五年間犯有搶奪案件，經原審法院判處有期徒刑十月確
    定，並撤銷前開恐嚇取財等案件之緩刑，二罪經接續執行結果，甫於八十八年四
    月二十七日縮短刑期假釋期滿執行完畢（八十七年十一月五日假釋出獄）。詎丙
    ○○仍不知悔改，復基於意圖為自己不法所有之概括犯意，先於九十二年七月二
    十一日十時許，見孫清朝所有停放於高雄市○○區○○路二七五號前之車牌號碼
    ＸＵＸ—二六一號重型機車無人看顧之際，遂持其自己所有客觀上足為凶器使用
    之十字型扳手一支（未據扣案），以插入該機車龍頭鎖之方式著手竊取該機車，
    得手後將該機車停放於高雄市○○區○○路二八六巷一號四樓其住處之地下室。
    復承前述為自己不法所有之概括犯意，於九十二年七月二十三日凌晨二時許，又
    以相同之方式，持其自己事先準備而客觀上足為凶器用之十字型扳手一支（同前
    扳手），在高雄市苓雅區○○○路二十五號前，竊取甲○○所有之車牌號碼ＺＣ
    Ｆ─九一二號輕型機車一輛，得手後亦將之停放於前開地下室內。嗣於九十二年
    七月二十三日二十時十五分許，經甲○○報案後，為警在高雄市○○區○○路二
    八六巷一號四樓住處之地下室查獲，並當場扣得前開車牌號碼ＸＵＸ—二六一號
    、ＺＣＦ─九一二號機車各一輛。
二、案經高雄市政府警察局苓雅分局移送臺灣高雄地方法院檢察署檢察官偵查起訴。
    理  由
一、前述被告以其所有之十字型扳手插入機車龍頭鎖之方式，竊取前開車牌號碼ＸＵ
    Ｘ—二六一號、ＺＣＦ─九一二號機車各一輛之事實，業據上訴人即被告丙○○
    於警、偵訊及原審審理時供認不諱，核與被害人孫清朝、甲○○所供述失竊之情
    節相符，並有被害人孫清朝、甲○○出具之贓物領據各一紙附卷可稽，事證乙確
    ，被告於本院審理時翻異前供，辯稱其係以拾得之螺絲起子行竊，該螺絲起子非
    屬兇器云云，顯係避重就輕之詞，不足採信，被告連續攜帶兇器竊盜之犯行洵堪
    認定。
二、查十字型扳手係鐵製工具，質地堅硬、末端尖銳，如持以行兇，客觀上足以傷害
    人之生命、身體，自屬具有危險性之兇器，核被告丙○○所為，係犯刑法第三百
    二十一條第一項第三款之攜帶兇器竊盜罪。被告就上開二次竊盜犯行間，時間緊
    接，手法相同，觸犯構成要件同一之罪名，顯係基於概括之犯意反覆為之，為連
    續犯，應依刑法第五十六條之規定，論以連續攜帶兇器竊盜一罪，並依法加重其
    刑。又被告曾於八十四年間犯恐嚇取財等罪，經原審法院判處有期徒刑一年，緩
    刑四年確定；復於八十五年間犯搶奪罪，經原審法院判處有期徒刑十月確定，並
    撤銷前開恐嚇取財等案件之緩刑，二罪經接續執行結果，甫於八十八年四月二十
    七日縮短刑期假釋期滿執行完畢，有臺灣高等法院被告全國前案紀錄表一紙附卷
    可稽，其於前述有期徒刑之執行完畢後五年以內，再犯本案有期徒刑以上之罪，
    為累犯，應依刑法第四十七條規定，加重其刑，並依法遞加之。
三、原審因而適用刑法第五十六條、第三百二十一條第一項第三款、第四十七條之規
    定，並審酌被告現年二十四歲，教育程度為高職肄業，曾有恐嚇取財、搶奪等前
    科，素行非佳，竟不思以正當途徑營生而以竊取他人財物方式獲取不法利益，其
    行為足使他人財產法益遭受損害，犯罪所生危害非輕，惟犯後已坦承犯行、態度
    尚隹，且所竊取之財物已返還被害人等一切情狀，量處有期徒刑一年，被告用以
    行竊使用之十字型扳手一支，係其所有之物，然因已斷掉且已丟棄，業據被告陳
    乙在卷，因未據扣案且非屬違禁物，為免將來執行沒收之困難，爰不予宣告沒收
    ，於理由欄併予敘乙；其認事用法，均無不合，量刑亦屬適當，被告丙○○上訴
    意旨，以原審量刑過重，指摘原判決不當，為無理由，應予駁回。
據上論結，應依刑事訴訟法第三百六十八條，判決如主文。
本案經檢察官邱榮藏到庭執行職務。
中      華      民      國    九十三    年      一      月      六      日
                              臺灣高等法院高雄分院刑事第七庭
                                  審判長法官  李春昌
                                        法官  莊飛宗
                                        法官  黃憲文
右正本證乙與原本無異。
不得上訴。
                                  法院書記官  黃英彥
中      華      民      國  九十三    年      一      月      六      日
附錄：本判決論罪科刑法條：
中華民國刑法第三百二十一條第一項第三款：
犯竊盜罪而有左列情形之一者，處六月以上、五年以下有期徒刑：
  三  攜帶兇器而犯之者。
